【裁判字號】    92,訴,1746
【裁判日期】    920825
【裁判案由】    槍砲彈藥刀械管制
【裁判全文】
臺灣板橋地方法院刑事判決                      九十二年度訴字第一七四六號
    公  訴  人    臺灣板橋地方法院檢察署檢察官
    被      告    乙○○
右列被告因違反槍砲彈藥刀械管制條例案件，經檢察官提起公訴（九十二年度偵字三
四七一號），本院判決如左：
    主  文
乙○○未經許可持有可發射子彈具有殺傷力之改造玩具手槍，累犯，處有期徒刑壹年
貳月，併科罰金新臺幣壹拾萬元，罰金如易服勞役，以銀元佰元（即新臺幣玖佰元
）折算壹日。
甲○○未經許可寄藏可發射子彈具有殺傷力之改造玩具手槍，處有期徒刑壹年，併科
罰金新臺幣萬元，罰金如易服勞役，以銀元佰元（即新臺幣玖佰元）折算壹日。
扣案之可發射子彈具有殺傷力之改造玩具手槍壹把（含彈匣壹個）（槍枝管制編號：
0000000000），沒收。
    事  實
一、乙○○曾於民國八十三年間因違反麻醉藥品管理條例案件，經本院判處有期徒刑
    伍月，如易科罰金以佰元折算壹日確定，八十四年四月七日執行完畢。八十八
    年間，又因違反槍砲彈藥刀械管制條例案件（未經許可無故持有刀械罪），經本
    院判處有期徒刑月，如易科罰金以佰元折算壹日確定；八十九年間，復因違
    反毒品危害防制條例案件，經本院判處有期徒刑陸月，如易科罰金以佰元折算
    壹日確定，其上開二有期徒刑經付執行及接續執行，於九十一年一月二十一日執
    行完畢。
二、乙○○不知警惕，於八十四年間，在其位於臺北市○○路之某租屋處，明知綽號
    「益安」或「一安」之不詳姓名成年男子留於該處之仿 COLT廠 MKIV/SERIES'70
    型半自動手槍製造、已換裝土造金屬槍管改造而成之可發射子彈具有殺傷力之改
    造玩具手槍一把（含彈匣一個及二顆不具殺傷力之子彈，子彈部分未據起訴）（
    槍枝管制編號：0000000000），屬槍砲彈藥刀械管制條例管制之具有殺傷力之改
    造玩具手槍，非經中央主管機關許可，不得持有，竟基於未經許可持有具有殺傷
    力改造玩具手槍之繼續犯意，未經許可持有之。迨至九十二年二月五日十九時至
    二十時許，乙○○因自己前科頗多，又適逢冬防期間，惟恐為警臨檢查獲，乃在
    臺北縣新莊市○○路與公園路交岔路口處，將持有之該把改造玩具手槍（含彈匣
    一個及二顆不具殺傷力之子彈）交付予友人甲○○保管，甲○○明知乙○○交付
    保管之該把改造玩具手槍，屬槍砲彈藥刀械管制條例管制之具有殺傷力之改造玩
    具手槍，非經中央主管機關許可，不得寄藏，竟基於未經許可寄藏具有殺傷力改
    造玩具手槍之犯意，允諾為乙○○保管該把具有殺傷力之改造玩具手槍，而收受
    之，並藏置於其所有之車號ＭＥＸ－０八七號重型機車之置物箱內。
三、嗣於九十二年二月八日二十一時許，乙○○駕駛車號Ｕ四－六六０九號自小客車
    搭載案外人許惠萍至新莊市○○○街三０號前時，因違反毒品危害防制條例案件
    ，為警查獲其二人持有毒品安非他命、海洛因等物，許惠萍於警詢中供稱：其於
    數日前（指五日）曾見乙○○於上述地點將上開改造玩具手槍及子彈交予甲○○
    保管等語，經警詢以乙○○，乙○○坦承自白有持有上開改造玩手槍及交付予甲
    ○○保管之事實，並配合警方撥打電話聯絡甲○○，要求甲○○將其寄放之物交
    還，甲○○於當日二十二時十分許駕駛車號ＭＥＸ－０八七號機車將該把改造玩
    具手槍（含彈匣一個及二顆不具殺傷力之子彈）攜至同市○○路○段一一０號前
    時，為警在該部機車置物箱內查獲上開改造玩具手槍（含彈匣一個及二顆不具殺
    傷力之子彈）。
四、案經臺北市政府警察局中山分局移送臺灣板橋地方法院檢察署檢察官偵查起訴。
    理  由
一、訊據被告乙○○、甲○○，被告乙○○對於其右揭持有扣案之改造玩具手槍嗣並
    交由甲○○保管之事實，均坦承不諱，被告甲○○固坦承有為乙○○保管扣案改
    造玩具手槍之事實，惟辯稱：我原來並不知道乙○○放在我那裡的東西是槍，是
    放在機車置物箱裡面，直到我被警察抓的時候打開才知道是槍云云。經查：被告
    甲○○於警詢及偵查中皆坦承其於收託保管時即已知被告乙○○交付者為改造玩
    具手槍及子彈之事實，並於警詢中供稱：我有問過乙○○為何要我保管，他說晚
    上臨檢多，先放在我這等語（見偵查卷第十五頁背面、第十六頁正面、第五六頁
    背面），核與被告乙○○於警詢及偵查中供述之情節相符（偵查卷第九頁至第十
    頁、第五五頁），且有扣案之改造玩具手槍一把（含彈匣一個）（槍枝管制編號
    ：0000000000）、不具殺傷力之子彈二顆，及卷附之扣押證明筆錄一份、槍、彈
    照片一幀，可資佐證。復參以：被告乙○○於上揭時地將扣案改造玩具手槍及不
    具殺傷力之子彈交付予被告甲○○保管時，許惠萍亦在現場，許惠萍因當場目擊
    被告二人交付、收受扣案槍、彈而知該等情節之事實，為證人許惠萍於警詢及偵
    查中供明在卷（見偵查卷第十三頁正面、第五三頁正面），被告二人亦承認當時
    許惠萍確在現場。既然連旁觀者亦知被告乙○○交付者為槍、彈，實際觸摸該等
    槍、彈之被告甲○○焉有不知之理。被告甲○○於本院審理時所辯，要屬事後卸
    責之詞，不足採信。而扣案之改造玩具手槍一把（含彈匣一個）（槍枝管制編號
    ：0000000000）、子彈二顆，經送內政部警政署刑事警察局鑑定，鑑定結果為：
    送鑑改造手槍一枝（槍枝管制編號： 0000000000），認係仿 COLT 廠
    MKIV/SERIES'70型半自動手槍製造之玩具手槍換裝土造金屬槍管改造而成之改造
    手槍，機械性能良好，可擊發適用之子彈，認具殺傷力；送鑑改造子彈二顆，認
    均係由玩具金屬彈殼加裝直徑六㎜鋼珠而成之改造子彈，經取樣一顆試射，無法
    擊發，認不具殺傷力等情，亦有該局九十二年五月八日刑鑑字第０九二００二六
    四四六號槍彈鑑定書一份附卷可稽。綜上，本件事證明確，被告甲○○所辯，不
    足採信，被告乙○○之未經許可持有改造玩具手槍、被告甲○○之未經許可寄藏
    改造玩具手槍犯行，均洵堪認定。
二、核被告乙○○所為，係犯槍砲彈藥刀械管制條例第十一條第四項之未經許可持有
    可發射子彈具有殺傷力改造玩具手槍罪。被告甲○○所為，係犯同條項之未經許
    可寄藏可發射子彈具有殺傷力改造玩具手槍罪。按曾受有期徒刑之執行完畢，五
    年以內再犯有期徒刑以上之罪者，為累犯，加重其刑至二分之一，刑法第四十七
    條定有明文，而繼續犯之一部行為，或牽連犯之重罪行為係在另一犯罪所處有期
    徒刑執行完畢後五年以內者，仍該當於累犯加重之要件（最高法院八十六年度臺
    非字第二一七號判決意旨參照）。查被告乙○○曾於八十三年間因違反麻醉藥品
    管理條例案件，經本院判處有期徒刑伍月，如易科罰金以佰元折算壹日確定，
    八十四年四月七日執行完畢，八十八年間，又因違反槍砲彈藥刀械管制條例案件
    （未經許可無故持有刀械罪），經本院判處有期徒刑月，如易科罰金以佰元
    折算壹日確定，八十九年間，復因違反毒品危害防制條例案件，經本院判處有期
    徒刑陸月，如易科罰金以佰元折算壹日確定，其上開後二有期徒刑經付執行及
    接續執行，於九十一年一月二十一日執行完畢，有臺灣高等法院被告全國前案紀
    錄表、臺灣板橋地方法院檢察署刑案資料查註紀錄表各一份在卷可考，其於五年
    以內再犯有期徒刑以上之本罪，為累犯，依刑法累犯之規定，加重其刑。次按槍
    砲彈藥刀械管制條例第十八條第四項前段規定：「犯本條例之罪，於偵查或審判
    中自白，並供述全部槍砲、彈藥、刀械之來源及去向，因而查獲或因而防止重大
    危害治安事件之發生者，減輕或免除其刑」。查被告乙○○於警詢中證實許惠萍
    之指證，自白有持有上開改造玩具手槍並交付予被告甲○○保管之犯行後，配合
    警方撥打電話聯絡被告甲○○，要求被告甲○○將其寄放之物交還，被告甲○○
    嗣駕駛機車將該把改造玩具手槍（含彈匣一個及二顆不具殺傷力之子彈）攜至同
    市○○路○段一一０號前時，為警在該部機車置物箱內查獲該把改造玩具手槍之
    事實，為被告二人及證人許惠萍之警詢筆錄記載明確，並經臺北市政府警察局中
    山分局刑事案件移送書及報告單敘明此一查獲經過無誤。被告乙○○此等自白及
    配合行為，尚符合上開條項之「自白」、「供述槍之來源及去向，因而查獲」之
    要件，自應依該條項規定減輕其刑。並先加後減之。茲審酌被告乙○○有上述前
    科，其本案持有具有殺傷力之改造玩具手槍，危害非輕，被告甲○○係受託為被
    告乙○○保管改造玩具手槍，保管之時日尚短，及被告乙○○於許惠萍供出本案
    案情後，亦配合警方聯絡被告甲○○，事後態度尚稱良好等一切情狀，分別量處
    如主文所示之刑，並均諭知罰金刑之易服勞役折算標準。
三、扣案之可發射子彈具有殺傷力之改造玩具手槍一把（含彈匣一個）（槍枝管制編
    號：0000000000），屬違禁物，依刑法第三十八條第一項第一款之規定，宣告沒
    收。
據上論斷，應依刑事訴訟法第二百九十九條第一項前段，槍砲彈藥刀械管制條例第十
一條第四項、第十八條第四項前段，刑法第十一條前段、第四十七條、第四十二條第
二項、第三十八條第一項第一款，罰金罰鍰提高標準條例第二條，判決如主文。
本案經檢察官曾文鐘到庭執行職務。
中        華        民        國    九十二    年    八    月    二十五  日
                                        臺灣板橋地方法院刑事第四庭
                                          法  官    王復生
右正本證明與原本無異。
如不服本判決，應於判決送達後十日內向本院提出上訴狀 (應附繕本) ，上訴於
臺灣高等法院。
                                          書記官    黃美雲
中      華      民      國      九十二      年    八    月  二十九    日
附錄本案論罪科刑法條全文
槍砲彈藥刀械管制條例第十一條第四項：
未經許可，製造、販賣或運輸第四條第一項第一款所稱其他可發射金屬或子彈具有殺
傷力之各式槍砲者，處五年以上有期徒刑，併科新臺幣一千萬元以下罰金。
未經許可，轉讓、出租或出借前項所列槍砲者，處三年以上十年以下有期徒刑，併科
新臺幣七百萬元以下罰金。
意圖供自己或他人犯罪之用，而犯前二項之罪者，處無期徒刑或七年以上有期徒刑，
併科新臺幣一千萬元以下罰金。
未經許可，持有、寄藏或意圖販賣而陳列第一項所列槍砲者，處一年以上七年以下有
期徒刑，併科新臺幣七百萬元以下罰金。
第一項至第三項之未遂犯罰之。


司法院資訊處製作；財團法人民間司法改革基金會備份。
